【裁判字號】    97,審簡上,31
【裁判日期】    971111
【裁判案由】    詐欺
【裁判全文】
臺灣士林地方法院刑事判決            97年度審簡上字第31號
上  訴  人
即  被  告   甲○○
上列上訴人即被告因詐欺案件，不服本院刑事庭於中華民國97年
7 月31日所為97年度簡字第544 號第一審刑事簡易判決（提起公
訴案號：97年度偵字第4409號），提起上訴，本院管轄之第二審
合議庭判決如下：
    主  文
上訴駁回。
甲○○緩刑貳年。
    事實及理由
一、本案經本院審理結果，認第一審判決被告犯刑法第30條第1
    項、第339 條第1 項之幫助詐欺取財罪，量處有期徒刑3 月
    ，並諭知如易科罰金以新臺幣（下同）1,000 元折算1 日，
    其認事、用法及量刑均無不當，應予維持，引用第一審判決
    書記載之事實、證據及理由（如附件判決書）。
二、被告上訴意旨略以：被告係因網路交友過程中受詐騙集團欺
    騙、利用，一時思慮不周而鑄下錯誤，惟伊於事後已深切自
    省並深感後悔，且伊於原審時一再表明願全數歸還被害人受
    詐騙之款項，原審雖函詢被害人之意願，然因被害人對法院
    之函文均無回應，致其無法順利與被害人達成和解，請審酌
    被告上開犯後態度及尚為在學學生，素無前科紀錄等情，給
    予被告改過自新之機會，撤銷原判決並諭知緩刑等語。
三、經查：上訴人即被告甲○○於本院審理中已坦承犯行，且有
    原審判決所列證據可資佐證，足認被告係犯刑法第30條第1
    項、第339 條第1 項之幫助詐欺取財罪。原審法院以被告罪
    證明確，量處有期徒刑3 月，並諭知如易科罰金以1,000 元
    折算1 日，其認事用法尚無違誤，量刑亦屬妥適，上訴人以
    上述意旨提起上訴，並無理由，應予駁回。
四、末查本件被告因一時輕率失慮，致犯本件之罪，惟事後已坦
    承犯行、態度良好，且被告前未曾受有期徒刑以上刑之宣告
    ，有臺灣高等法院被告前案紀錄表在卷可稽，又其於上訴本
    院後，業已匯款3 萬元賠償被害人乙○○之損失，有97年10
    月14日郵政跨行匯款申請書影本1 紙附卷可憑，本院斟酌上
    開各情，認被告經本次科刑教訓，當知警惕，應無再犯之虞
    ，因認本件所宣告之刑以暫不執行為適當，爰依刑法第74條
    第1 項第1 款規定宣告被告緩刑2 年，用啟自新。
據上論斷，應依刑事訴訟法第455 條之1 第1 項、第3 項、第36
8 條、第373 條，刑法第74條第1 項第1 款，判決如主文。
本案經檢察官游儒倡到庭執行職務。
中    華    民    國    97    年    11    月    11    日
                  刑事第一庭審判長法  官  洪英花
                                  法  官  周明鴻
                                  法  官  雷雯華
以上正本證明與原本無異。
本件不得上訴。
                                  書記官  陳如玲
中    華    民    國    97    年    11    月    11    日
附錄本案論罪科刑法條全文：
刑法第339條第1項
意圖為自己或第三人不法之所有，以詐術使人將本人或第三人之
物交付者，處5 年以下有期徒刑、拘役或科或併科1 千元以下罰
金。


司法院資訊處製作；財團法人民間司法改革基金會備份。
